```{r echo = FALSE}
s <- as.numeric('{{s}}')
```

## Saison `r paste("20", s, sep = "")`


- Anzahl Tourentage: `r this_s$n`. 
- Total Hoehenmeter: `r format(this_s$Hm, scientific = FALSE)`.

::: {.panel-tabset .nav-pills}

### Nach Datum

```{r echo = FALSE, results = 'asis', message = FALSE, eval = TRUE}
t1 <- (t %>% arrange(date, desc(time)) %>% group_by(date) %>% slice(1) %>% rowid_to_column("Nr") %>% select(-beg))
pander(t1)
```

### Nach Hoehenmeter

```{r echo = FALSE, results = 'asis', message = FALSE, eval = TRUE}
t1 <- (t %>% arrange(desc(hm_diff)) %>% select(-beg) %>% rowid_to_column("Nr"))
pander(t1)
```

### Nach Hoehenmeter pro Stunde

Dieser Abschnitt sortiert die Touren absteigend nach Hoehenmetern pro Stunde, wobei fuer jede Tour nur die schnellste genommen wird.

```{r echo = FALSE, results = 'asis', message = FALSE, eval = TRUE}
t1 <- (t %>% group_by(paste(start, end, sep = "")) %>% arrange(desc(hm_h))  %>% ungroup())   #%>% slice(1)
t1 <- (t1 %>% hm_print())
t1 <- (t1 %>% select(-beg) %>% rowid_to_column("Nr"))
pander(t1)
```

### Mit Papa, nach Hoehenmeter pro Stunde

```{r echo = FALSE, results = 'asis', message = FALSE, eval = TRUE}
t1 <- (t %>% filter(grepl("Papa", beg)) %>% select(-beg) %>% arrange(desc(hm_h))) %>% rowid_to_column("Nr")
pander(t1)
```

### Mit Alexander, nach Hoehenmeter pro Stunde

```{r echo = FALSE, results = 'asis', message = FALSE, eval = TRUE}
t1 <- (t %>% filter(grepl("Alexander", beg)) %>% select(-beg) %>% arrange(desc(hm_h))) %>% rowid_to_column("Nr")
pander(t1)
```

### Alleine, nach Hoehenmeter pro Stunde

```{r echo = FALSE, results = 'asis', message = FALSE, eval = TRUE}
t1 <- (t %>% filter(beg == "NA NA NA NA NA") %>% select(-beg) %>% arrange(desc(hm_h))) %>% rowid_to_column("Nr")
pander(t1)
```
:::


