---
title: "Bike"
author: 
- name: Kaspar Rufibach
  affiliation: Meiringen
date: "Letzte Aenderung: `r format(Sys.time(), '%d %B, %Y')`"
output: 
  rmarkdown::html_document:
    highlight: pygments
    number_sections: yes
    self_contained: yes
    toc: yes
    toc_depth: 3
    toc_float: yes
---

```{r setup, include=FALSE}
## load packages
packs.html <- c("knitr", "pander", "reporttools", "dplyr", "lubridate", "readxl", "tibble")
for (i in 1:length(packs.html)){library(packs.html[i], character.only = TRUE)}

knitr::opts_chunk$set(echo = TRUE)

path <- "C:/rufibach/01_personal/05_Sport/40_reporting/"
path <- paste(getwd(), "/", sep = "")

source(paste(path, "/functions/input_touren.r", sep = ""))
source(paste(path, "/functions/hm_print.r", sep = ""))

## =================================================================
## input data
## =================================================================
cy <- as.character(read_excel(paste(path, "data/currentyear.xlsx", sep = "")))
touren <- input_touren(path)
                  
# Bike
all <- (touren %>% mutate(skihalbtag = NULL, skihalbtag_fam = NULL, begleitung1 = NULL, begleitung2 = NULL, begleitung3 = NULL, begleitung4 = NULL,
                          beg = NULL, region = NULL, kommentar = NULL) %>% filter(sport == "Bike"))

ski <- (all %>% select(start, end, date, time, startend))
tour <- sort(unique(ski$startend))
```

# Aktuelles Jahr {.tabset .tabset-fade .tabset-pills}

::: {.panel-tabset .nav-pills}

```{r, echo = FALSE, results = 'asis', message = FALSE, eval = TRUE}
t <- (touren %>% filter(sport == "Bike" & year(touren$date) == cy & grepl("Alexander", beg) == FALSE) %>% group_by(date) %>% slice_tail() %>% hm_print())
```

Anzahl Touren: `r nrow(t)`. 

## Nach Datum

```{r, echo = FALSE, results = 'asis', message = FALSE, eval = TRUE}
t1 <- (t %>% select(-beg) %>% arrange(date)) %>% rowid_to_column("Nr")
pander(t1)
```

## Nach Hoehenmeter

```{r, echo = FALSE, results = 'asis', message = FALSE, eval = TRUE}
thm <- (touren %>% filter(sport == "Bike" & year(touren$date) == cy) %>% group_by(date) %>% arrange(desc(time), .by_group = TRUE) %>% hm_print())
t1 <- (thm %>% select(-beg) %>% filter(is.na(hm_diff) == FALSE) %>% arrange(desc(hm_diff))) %>% rowid_to_column("Nr")
pander(t1)
```

## Nach Hoehenmeter pro Stunde

Dieser Abschnitt sortiert die Touren absteigend nach Hoehenmetern pro Stunde, wobei fuer jede Tour nur die schnellste genommen wird.

```{r, echo = FALSE, results = 'asis', message = FALSE, eval = TRUE}
t1 <- (t %>% group_by(paste(start, end, sep = "")) %>% filter(is.na(hm_h) == FALSE) %>% arrange(desc(hm_h)) %>% ungroup())
t1 <- (t1 %>% hm_print())
t1 <- (t1 %>% select(-beg)) %>% rowid_to_column("Nr")
pander(t1)
```

## Mit Alexander

```{r, echo = FALSE, results = 'asis', message = FALSE, eval = TRUE}
t <- (touren %>% filter(sport == "Bike" & year(touren$date) == cy) %>% arrange(date))
t1 <- (t %>% filter(grepl("Alexander", beg) == TRUE) %>% rowid_to_column("Nr") %>% hm_print())
pander(t1)
```

## Mit Lorenz

```{r, echo = FALSE, results = 'asis', message = FALSE, eval = TRUE}
t1 <- (t %>% filter(grepl("Lorenz", beg) == TRUE) %>% rowid_to_column("Nr") %>% hm_print())
pander(t1)
```

:::

# Touren nach Ziel

Dieser Abschnitt listet die Touren auf, chronologisch oder nach Laufzeit. Fuer die Listen nach Zeit werden die Touren ohne Zeitangabe nicht aufgefuehrt.

```{r echo = FALSE, message = FALSE, warning = FALSE, results = "asis"}

# how to do this with child documents: https://gist.github.com/rmoff/a043676a2f084b81a434

out <- NULL
for (i in 1:length(tour)){
  out <- c(out, knit_expand('_tour_summary.qmd'))
}

cat(knit(text = unlist(paste(out, collapse = '\n')), quiet = TRUE))
```

# Hoehenmeter pro Stunde

Dieser Abschnitt sortiert die Touren absteigend nach Hoehenmetern pro Stunde, wobei fuer jede Tour nur die schnellste genommen wird.

```{r, echo = FALSE, results = 'asis', message = FALSE, eval = TRUE}
t <- (touren %>% filter(is.na(hm_h) == FALSE & sport == "Bike"))
t <- (t %>% group_by(paste(start, end, sep = "")) %>% arrange(desc(hm_h)) %>% slice(1) %>% ungroup())
t <- (t %>% hm_print())
t1 <- (t %>% select(-beg))
pander(t1)
```

