---
title: "Wettkaempfe"
author: 
- name: Kaspar Rufibach
  affiliation: Meiringen
date: "Last change: `r format(Sys.time(), '%d %B, %Y')`"
output: 
  rmarkdown::html_document:
    highlight: pygments
    number_sections: yes
    self_contained: yes
    toc: yes
    toc_depth: 3
    toc_float: yes
---

```{r setup, include=FALSE}
## load packages
packs.html <- c("knitr", "pander", "reporttools", "dplyr", "lubridate", "readxl", "tidyverse")
for (i in 1:length(packs.html)){library(packs.html[i], character.only = TRUE)}

knitr::opts_chunk$set(echo = TRUE)

path <- paste(getwd(), "/", sep = "")

## =================================================================
## input uebu data
## =================================================================
suppressWarnings(wett_in <- as.data.frame(read_excel(paste(path, "data/wettkaempfe.xlsx", sep = ""), 
                                    col_types = c(rep("text", 2),      # 
                                                  rep("numeric", 6),       # 
                                                  rep("text", 1),
                                                  rep("numeric", 5),
                                                  rep("text", 1)))))
wett <- subset(wett_in, Alexander == 0 & Lorenz == 0)

# order by decreasing frequency of participation
Anlass <- wett[ ,"Anlass"]
wett <- merge(wett, table(Anlass, useNA = "always"), by = "Anlass")
wett <- wett[with(wett, rev(order(Freq, -Jahr))), ]

Anlass    <- wett[ ,"Anlass"]
Disziplin <- wett[ ,"Disziplin"]
Distanz   <- wett[ ,"Distanz"]
Jahr      <- wett[ ,"Jahr"]
Nr        <- wett[ ,"Nr"]
Block     <- wett[ ,"Block"]
Zeit      <- hms(wett[, "Zeit"], quiet = TRUE)
Kat_Rang  <- wett[ ,"Kat_Rang"]
Kat_Teiln <- wett[ ,"Kat_Teiln"]
M_Rang    <- wett[ ,"M_Rang"]
M_Teiln   <- wett[ ,"M_Teiln"]
Gewicht   <- wett[ ,"Gewicht"]
Kommentar <- wett[ ,"Kommentar"]

# min/km
minkm <- round(as.period(as.period(Zeit, unit = "sec") / Distanz * 1000, unit = "min"), 1)

# time trafo function
s <- seconds(Zeit)[1]

# fuer Ranganalysen, zeige nur Lauefe mit >= atleast Teilnahmen
atleast <- 2
```

# Anzahl Teilnahmen pro Anlass

```{r, echo = FALSE, fig.cap = "", fig.align = "center", fig.width = 7, fig.height = 7}
par(mfrow = c(1, 1), las = 2, mar = c(19, 3, 1, 1))
a <- table(Anlass)
a <- a[rev(order(a))]
barplot(a, ylim = c(0, 20))
abline(h = 1:100, col = grey(0.5), lty = 2)
```

Bis jetzt habe ich an `r sum(Disziplin == "Run", na.rm = TRUE)` Laeufen und `r sum(Disziplin == "Bike", na.rm = TRUE)` Bikerennen teilgenommen.

```{r, echo = FALSE, results = 'asis', message = FALSE, eval = TRUE}
library(arsenal)
tab1 <- tableby(Disziplin ~ Anlass, total = TRUE, test = FALSE)
summary(tab1)
```

# Anzahl Teilnahmen pro Jahr und Disziplin

```{r, echo = FALSE, fig.cap = "", fig.align = "center", fig.width = 7, fig.height = 5}
par(mfrow = c(1, 1), las = 2, mar = c(4.5, 3, 1, 1))
b <- table(Disziplin, Jahr)
barplot(b, beside = TRUE, legend = TRUE, args.legend = list("bty" = "n", "x" = "topleft"))
abline(h = 1:100, col = grey(0.5), lty = 2)
```

# Teilnahmen pro Anlass

```{r, echo = FALSE, fig.cap = "", fig.align = "center", fig.width = 7, fig.height = 5}
par(mfrow = c(1, 1), las = 2, mar = c(4, 17, 1, 1))
ys <- length(a):1

plot(0, 0, type = "n", xlim = range(Jahr), ylim = c(-1, length(unique(Anlass))), xaxt = "n", xlab = "", ylab = "", yaxt = "n")
axis(1, at = sort(unique(Jahr)), labels = sort(unique(Jahr)))
axis(2, at = ys, labels = names(a))
legend(2002, 0, c("Run", "Bike"), lty = 1, lwd = c(NA, NA), pch = c(19, 17), bty = "n", horiz = TRUE, pt.cex = 1.5)

for (i in 1:length(a)){
     ind <- (Anlass == names(a)[i])
     ind[is.na(ind)] <- FALSE
     J2 <- Jahr[ind]
     J2 <- J2[is.na(J2) == FALSE]
     points(J2, rep(ys[i], sum(ind, na.rm = TRUE)), col = i, pch = ifelse(Disziplin[ind][1] == "Run", 19, 17), cex = 1.5)
}
```

# Relative Ränge und Zeiten 

Grafiken werden nur für Wettkämpfe mit mind. `r atleast` Teilnahmen gezeigt. Für alle anderen Wettkämpfe wird nur eine Tabelle mit den Zeiten gezeigt.

```{r hike, echo = FALSE, message = FALSE, warning = FALSE, results = "asis"}

# how to do this with child documents: https://gist.github.com/rmoff/a043676a2f084b81a434

# ypos
ypos <- seq(0, 14100, by = 300)

# ylabs
h1 <- paste("0H ", seq(0, 55, by = 5), "M 00.0S")
h2 <- paste("1H ", seq(0, 55, by = 5), "M 00.0S")
h3 <- paste("2H ", seq(0, 55, by = 5), "M 00.0S")
h4 <- paste("3H ", seq(0, 55, by = 5), "M 00.0S")
ylab <- hms(c(h1, h2, h3, h4))

# Konstruktion achsenbeschriftung:  
# a <- hms("1H 00M 00.0S")
# seconds(a)

out <- NULL
for (i in 1:length(a)){
  ind <- (Anlass == names(a)[i])
  ind[is.na(ind)] <- FALSE
  if (all(is.na(Zeit[ind])) == FALSE & sum(ind) >= atleast){
    out <- c(out, knit_expand('_wett_summary.qmd'))
  } else {
      out <- c(out, knit_expand('_wett_summary1.qmd'))
  }
}

cat(knit(text = unlist(paste(out, collapse = '\n')), quiet = TRUE))
```

# Innerhalb Maenner ueber alle Wettkaempfe

```{r, echo = FALSE, fig.cap = "", fig.align = "center", fig.width = 7, fig.height = 7}
par(mfrow = c(1, 1), mar = c(3.5, 3, 3, 1), las = 2)
plot(0, 0, type = "n", main = "Relativer Rang Maenner", xlim = range(Jahr), 
     xaxt = "n", ylim = c(0, 1), xlab = "", ylab = "Relativer Rang Maenner")
axis(1, at = Jahr, labels = Jahr)
abline(h = 0:5 / 10, lty = 2, col = grey(0.5))

leg.nam <- NULL
leg.col <- NULL
leg.sym <- NULL
leg.lty <- NULL

for (i in 1:length(a)){
    ind <- (Anlass == names(a)[i])
    ind[is.na(ind)] <- FALSE
    y0 <- (M_Rang / M_Teiln)[ind]
    y <- pmin(1, y0, na.rm = TRUE)

    # nur eine Teilnahme
    if (all(is.na(y0)) == FALSE & all(is.na(Zeit[ind])) == FALSE & sum(ind) == 1){
           
          # Relativer Rang
          leg.nam <- c(leg.nam, names(a)[i])
          leg.col <- c(leg.col, i + 1)
          leg.sym <- c(leg.sym, i)
          leg.lty <- c(leg.lty, NA)
          points(Jahr[ind], y, pch = i, col = i + 1, lwd = 2)
          }

    # >= 2 atleast Teilnahmen
    if (all(is.na(y0)) == FALSE & all(is.na(Zeit[ind])) == FALSE & sum(ind) >= atleast){
           
          # Relativer Rang
          leg.nam <- c(leg.nam, names(a)[i])
          leg.col <- c(leg.col, i)
          leg.sym <- c(leg.sym, 1)
          leg.lty <- c(leg.lty, 1)
          lines(Jahr[ind], y, type = "b", pch = 1, col = i, lty = 1, lwd = 2)
          }
} # end i

legend("topleft", leg.nam, col = leg.col, pch = leg.sym, lty = leg.lty, lwd = 2, bty = "n")
```


# Innerhalb Alterskategorie ueber alle Wettkaempfe

```{r, echo = FALSE, fig.cap = "", fig.align = "center", fig.width = 7, fig.height = 7}
par(mfrow = c(1, 1), mar = c(3.5, 3, 3, 1), las = 2)
plot(0, 0, type = "n", main = "Relativer Rang Alterskategorie", xlim = range(Jahr), 
     xaxt = "n", ylim = c(0, 1), xlab = "", ylab = "Relativer Rang Alterskategorie")
axis(1, at = Jahr, labels = Jahr)
abline(h = 0:5 / 10, lty = 2, col = grey(0.5))

leg.nam <- NULL
leg.col <- NULL
leg.sym <- NULL
leg.lty <- NULL

for (i in 1:length(a)){
    ind <- (Anlass == names(a)[i])
    ind[is.na(ind)] <- FALSE
    y0 <- (Kat_Rang / Kat_Teiln)[ind]
    y <- pmin(1, y0, na.rm = TRUE)

    # nur eine Teilnahme
    if (all(is.na(y0)) == FALSE & all(is.na(Zeit[ind])) == FALSE & sum(ind) == 1){
           
          # Relativer Rang
          leg.nam <- c(leg.nam, names(a)[i])
          leg.col <- c(leg.col, i + 1)
          leg.sym <- c(leg.sym, i)
          leg.lty <- c(leg.lty, NA)
          points(Jahr[ind], y, pch = i, col = i + 1, lwd = 2)
          }

    # >= 2 atleast Teilnahmen
    if (all(is.na(y0)) == FALSE & all(is.na(Zeit[ind])) == FALSE & sum(ind) >= atleast){
           
          # Relativer Rang
          leg.nam <- c(leg.nam, names(a)[i])
          leg.col <- c(leg.col, i)
          leg.sym <- c(leg.sym, 1)
          leg.lty <- c(leg.lty, 1)
          lines(Jahr[ind], y, type = "b", pch = 1, col = i, lty = 1, lwd = 2)
          }
} # end i

legend("topleft", leg.nam, col = leg.col, pch = leg.sym, lty = leg.lty, lwd = 2, bty = "n")
```